臺灣臺中地方法院刑事判決
110年度訴字第804號
公  訴  人  臺灣臺中地方檢察署檢察官
被      告  張晏誠



上列被告因違反藥事法案件，經檢察官提起公訴（109年度偵字
第35732號），被告就被訴事實為有罪之陳述，經檢察官聲請改
依協商程序而為判決，本院合議庭裁定由受命法官獨任進行協商
程序，判決如下：
    主          文
張晏誠犯藥事法第八十三條第一項之運送禁藥罪，處有期徒刑參
月。緩刑參年，並應於判決確定翌日起壹月內，向公庫支付新臺
幣貳萬元。扣案如附表編號1至5所示之物，均沒收之。
    犯罪事實及理由
一、犯罪事實：
    張晏誠明知電子菸油內含尼古丁（Nicotine）成分，屬於藥
    事法所規範之藥品，需經衛生福利部查驗登記並核准發給藥
    品許可證始得輸入，如未經核准擅自輸入即屬藥事法第22條
    所稱「禁藥」，亦知附表編號1至5所示含尼古丁成分之電子
    菸油係自大陸地區輸入而未經許可之禁藥，仍基於運送禁藥
    之犯意，於民國109年9月2日凌晨0時40分許，在址設臺中市
    ○區○○路0段00號之全家便利商店臺中新東義門市，指定不知
    情之郭玲琳為收受人，委由不知情之店員將附表編號1至5所
    示電子菸油起運送往址設澎湖縣○○市○○路00號之全家便利商
    店澎湖海洋門市。嗣經海巡署中部分署第四岸巡隊於翌（3
    ）日下午2時52分許，在嘉義縣布袋鎮布袋商港東一碼頭執
    行貨物檢查時查獲，並扣得如附表所示之物。
二、證據名稱：
  ㈠被告張晏誠於本院準備程序時之自白。
  ㈡證人即被告指定之收受人郭玲琳於警詢時之證述。
  ㈢全家便利商店寄取貨單翻拍照片、扣案物照片、監視器影像
    擷圖照片、海巡署中部分署第四岸巡隊扣押筆錄、扣押物品
    目錄表、嘉義縣衛生局109年10月13日嘉衛藥食字第1090031
    355號函、臺南市政府衛生局109年9月29日南市衛檢字第109
    0165295號函檢附檢驗結果報告、全家便利商店股份有限公
    司109年9月15日全管字第2227號檢附訂單明細、現場照片、
    海洋委員會海巡署中部分署第四岸巡隊職務報告書、衛生福
    利部食品藥物管理署110年11月8日FDA研字第1106030216號
    函檢附檢驗報告書。
  ㈣扣案如附表編號1至5所示含尼古丁成分之電子菸油。
三、應適用之法條：
    刑事訴訟法第455條之2第1項、第455條之4第2項、第455條
    之8、第455條之11第2項、第454條第1項，藥事法第83條第1
    項，刑法第11條前段、第74條第1項第1款、第2項第4款、第
    38條第2項前段。
四、附記事項：
　　按刑事訴訟法第455條之2第1項第1款規定，檢察官及被告得
    協商之事項包含「被告願受科刑及沒收之範圍或願意接受緩
    刑之宣告」。扣案如附表所示之物均係被告所有且為其本案
    運送之物，編號6、7所示之物係未裝填電子菸油之空煙桿等
    情，已據被告於偵查及本院準備程序中自承在卷（見109偵3
    5732卷第32頁，本院卷第61頁），復經嘉義縣衛生局送請臺
    南市政府衛生局、本院送請衛生福利部食品藥物管理署鑑定
    ，其中附表編號1至5所示之物確含有尼古丁成分，編號6、7
    所示之物則無可供取樣之檢體，此有附表「備註」欄所示文
    件可憑（見海洋委員會海巡署中部分署第四岸巡隊刑案偵查
    卷第53-59頁，本院卷第47-49頁），檢察官及被告協商後，
    合意僅就附表編號1至5所示之物沒收，尚無刑事訴訟法第45
    5條之4第1項規定所列情事，依同條第2項規定，本院自應於
    協商合意範圍內為如主文所示沒收之諭知。
五、協商判決除有刑事訴訟法第455條之4第1項第1款於本訊問程
    序終結前，被告撤銷協商合意或檢察官撤回協商聲請者；第
    2款被告協商之意思非出於自由意志者；第4款被告所犯之罪
    非第455條之2第1項所定得以協商判決者；第6款被告有其他
    較重之裁判上一罪之犯罪事實者；第7款法院認應諭知免刑
    或免訴、不受理者情形之一，及違反同條第2項「法院應於
    協商合意範圍內為判決；法院為協商判決所科之刑，以宣告
    緩刑、2年以下有期徒刑、拘役或罰金為限」之規定者外，
    檢察官與被告均不得上訴。
六、如有前項可得上訴情形，得於收受判決送達後20日內向本院
    提出上訴書狀，上訴於第二審法院。
本案經檢察官謝志遠提起公訴，檢察官林明誼到庭執行職務。
中　　華　　民　　國　  110   年　　12    月　 　7　　日
　　　　　　　　　刑事第十五庭  法　官　鄭咏欣 
以上正本證明與原本無異。
如不服本判決應於收受送達後20日內向本院提出上訴書狀，並應
敘述具體理由；其未敘述上訴之理由者，應於上訴期間屆滿後20
日內向本院補提理由書（均須按他造當事人之人數附繕本）「切
勿逕送上級法院」。
                                書記官  施佑諭      
中　　華　　民　　國　  110   年　　12    月　 　7　日 

附錄本案論罪科刑法條：
藥事法第83條 
明知為偽藥或禁藥，而販賣、供應、調劑、運送、寄藏、牙保、
轉讓或意圖販賣而陳列者，處七年以下有期徒刑，得併科新臺幣
五千萬元以下罰金。
犯前項之罪，因而致人於死者，處七年以上有期徒刑，得併科新
臺幣一億元以下罰金；致重傷者，處三年以上十二年以下有期徒
刑，得併科新臺幣七千五百萬元以下罰金。
因過失犯第一項之罪者，處二年以下有期徒刑、拘役或科新臺幣
五百萬元以下罰金。
第一項之未遂犯罰之。

附表
編號 物品名稱 數量 備註 1 悅刻一代霧化彈-醉愛藍莓 8盒 臺南市政府衛生局109年9月28日檢驗結果報告 2 悅刻一代霧化彈-桃氣烏龍 3盒  3 悅刻一代霧化彈-冰鎮西瓜 5盒  4 悅刻一代霧化彈-牛氣勁飲 3盒  5 悅刻一代霧化彈-多汁葡萄 1盒 衛生福利部食品藥物管理署110年11月8日FDA研字第1106030216號函檢附檢驗報告書 6 RELX悅刻-煙杆替換裝（蒼藍星雲） 4盒  7 SP2s-換彈電子煙 6盒